【裁判字號】    98,訴,1146
【裁判日期】    990510
【裁判案由】    給付貨款
【裁判全文】
臺灣桃園地方法院民事裁定              98年度訴字第1146號
原      告  Majority Investment Co., Ltd.
法定代理人  丙○○    在臺送達處所：台北市○○○路○段
訴訟代理人  甲○○
被      告  奇達電有限公司
法定代理人  乙○○
訴訟代理人  王玉珊律師
上列當事人間因本院98年度訴字第1146號給付貨款事件，聲請人
即被告聲請命相對人即原告供訴訟費用之擔保，本院裁定如下：
    主      文
相對人應於本裁定送達後貳拾日內，為聲請人供訴訟費用擔保金
新臺幣壹拾參萬肆仟壹佰捌拾肆元。其擔保期間為臺灣桃園地方
法院九十八年度訴字第一一四六號給付貨款事件之訴訟終結日止
。
    理  由
一、按原告於中華民國無住所、事務所及營業所者，法院應依被
    告聲請，以裁定命原告供訴訟費用之擔保，且按法院命原告
    供擔保者，應於裁定中定擔保額及供擔保之期間，又定擔保
    額，以被告於各審應支出之費用總額為準。民事訴訟法第96
    條第1 項、第99條第1 項、第2 項分別定有明文。而被告於
    各審應支出之費用總額，係指法院預計被告於本案第一審至
    第三審訴訟程序中，可能支出各項訴訟費用之總額，並應以
    法定之訴訟費用為限。此項費用，不包括原告起訴或其提起
    上訴應預納之裁判費在內。次按民事訴訟法第466 條之1、
    第466 之3 規定，對於第二審判決上訴，上訴人應委任律師
    為訴訟代理人，第三審律師之酬金，為訴訟費用之一部，並
    應限定其最高額，其酬金支給標準，由最高法院擬訂報司法
    院核定之。而按法院選任律師及第三審律師酬金核定支給標
    準第4 條規定，法院裁定律師酬金時，應斟酌案情之繁簡、
    訴訟之結果及律師之勤惰，於民事非財產權之訴訟，不得逾
    15萬元；數訴合併提起者，不得逾30萬元；非財產權與財產
    權之訴訟合併提起者，不得逾50萬元。且當事人約定之酬金
    較低者，不得超過其約定。是第二審、第三審之裁判費及以
    第三審律師之酬金，均應屬上開定擔保額之範疇，殆無疑義
    。
二、本件被告聲請意旨略以：原告為外國法人，於中華民國無住
    所、事務所及營業所，估計亦無資產於國內，是伊所支出之
    訴訟費用屆時應如何執行，殊屬堪慮，爰依民事訴訟法第96
    條之規定，求為命原告提供訴訟費用擔保等語。
三、經查：被告主張原告在中華民國境內無住所、事務所及營業
    所，復無一定資產等情，業為原告代理人於本院民國98年10
    月1 日行言詞辯論程序時所不爭執（參本院卷第31頁反面）
    ，自堪信為真實。又兩造間前開請求給付貨款事件之訴訟標
    的金額為美金30,912元，折合新臺幣為1,044,825 元，而聲
    請人因該給付貨款事件所可能支出之第二、三審裁判費用分
    別均為新臺幣17,092元。另關於第三審律師費用之支出，本
    院審酌首揭第三審律師酬金支給標準及本案案情繁簡等因素
    ，認第三審律師費用以新臺幣10萬元為適當。綜上，相對人
    應為聲請人供訴訟費用之擔保，計新臺幣134,184 元（計算
    式：17,092元＋17,092元＋100,000 元＝134,184 元）。故
    聲請人即被告於就本案言詞辯論前聲請命相對人供訴訟費用
    之擔保，於法並無不合，應予准許，爰酌定如主文所示之擔
    保金額。
四、爰依民事訴訟法第99條第1 項，裁定如主文。
中    華    民    國    99    年    5     月    10    日
                        民事第三庭  法  官  陳筱蓉
以上正本係照原本作成
如對本裁定抗告須於裁定送達後10日內向本院提出抗告狀，並應
繳納抗告裁判費新臺幣1,000元。
中    華    民    國    99    年    5    月     10    日
                                    書記官  蔡佩媛

司法院資訊處製作；財團法人民間司法改革基金會備份。
